【裁判字號】    95,毒抗,161
【裁判日期】    950425
【裁判案由】    毒品危害防制條例
【裁判全文】
臺灣高等法院刑事裁定
抗  告  人
即  被  告  甲○○
上列抗告人因違反毒品危害防制條例案件，不服臺灣桃園地方法
院95年度毒聲字第125號，中華民國95年2月15日裁定（檢察官聲
請案號：臺灣桃園地方法院檢察署94年度毒偵字第6407號、95年
度毒偵字第52號），提起抗告，本院裁定如下：
    主  文
原裁定撤銷，發回臺灣桃園地方法院。
    理  由
一、原法院裁定略以：被告甲○○基於施用第二級毒品之概括犯
    意，分別於民國（下同）94年10月13日及同年11月1日為警
    採尿回溯前96小時內之某時，在臺灣地區某不詳地點施用第
    二級毒品安非他命，嗣先後於94年10月13日10時40分許、同
    年11月1日10時36分許，各在臺北縣三重市重新橋下跳蚤市
    場及臺北市○○區○○路1段125項13之1號「龍山旅社」203
    室內為警查獲，共扣得第二級毒品安非他命1小包（淨重0.1
    5公克）、吸食器3個、吸管3支及殘渣袋2只。被告前開2次
    經警採集其尿液，以酵素免疫分析法及氣相層析質譜儀分析
    法檢驗結果，均呈第二級毒品安非他命陽性反應，有臺灣檢
    驗科技股份有限公司94年10月27日及11月17日出具之濫用藥
    物檢驗報告2紙附卷可稽，復有上開證物扣案可佐，乃認被
    告有非法施用第二級毒品安非他命之行為，因檢察官之聲請
    ，依毒品危害防制條例第20條第1項及觀察勒戒處分執行條
    例第3條第1項規定，裁定被告入勒戒處所觀察、勒戒云云。
二、被告甲○○提起抗告略以：被告並無施用安非他命，乃係遭
    人冒用身分證，凡此業已於95年1月10日臺北地方法院及95
    年2月24日三重分局偵查隊，查明本人之名義實遭冒用，請
    鈞院還民清白云云。
三、經查：本件抗告意旨所稱姓名遭冒用一節是否屬實，攸關抗
    告人即被告是否確有檢察官聲請意旨所稱之施用第二級毒品
    之犯行。經本院傳喚抗告人到庭，據其於本院準備程序筆錄
    稱，其身分被弟弟張俊明冒用，其弟張俊明假冒被告姓名應
    訊，因張俊明可以背出被告身分證字號云云。被告更指認偵
    查卷上嫌犯照片，即為被告之弟張俊明（見偵字第17686號
    卷第3頁），此與被告之容貌並不相同（見本院卷所附被告
    身分證影本）。被告提起抗告指摘原裁定不當，為有理由，
    本院自應將原裁定撤銷，並諭知發回原法院詳加查明後更為
    適法之裁定。
據上論斷，依刑事訴訟法第413條前段，裁定如主文。
中    華    民    國    95    年    4     月    25    日
                  刑事第十一庭
                          審判長法  官  張連財
                                法  官  楊照男
                                法  官  林明俊
以上正本證明與原本無異。
不得再抗告。
                                書記官  蕭進忠
中    華    民    國    95    年    5     月    1     日


司法院資訊處製作；財團法人民間司法改革基金會備份。
